【裁判字號】    90,訴,671
【裁判日期】    901130
【裁判案由】    毒品危害防制條例等
【裁判全文】
臺灣桃園地方法院刑事判決                            九十年度訴字第六七一號
    公  訴  人  臺灣桃園地方法院檢察署檢察官
    被      告  甲○○
    選任辯護人  吳武川
右列被告因毒品危害防制條例等案件，經檢察官提起公訴（九十年度偵字第一七五三
號、第一九九三號），本院判決如左：
        主  文
甲○○共同意圖販賣而持有第一級毒品，處有期徒刑拾壹年。扣案之第一級毒品海洛
因肆包（合計淨重肆佰陸拾點伍捌公克，包裝重拾柒點肆零公克）沒收銷燬之；又未
經許可入國，處有期徒刑參月。應執行有期徒刑拾壹年。扣案之第一級毒品海洛因肆
包（合計淨重肆佰陸拾點伍捌公克，包裝重拾柒點肆零公克）沒收銷燬之。
        事  實
一、甲○○係中華民國國民，明知人民入出境均應向主管機關內政部警政署入出境管
    理局申請許可，未經許可者不得入、出境，民國八十九年三月二十七日甲○○經
    入出境管理局許可自桃園縣中正機場搭乘飛機出境前往香港，抵達香港後又自行
    轉機進入中國大陸福建省廈門市，因在廈門市某賭場賭博被查緝而護照遭查扣，
    甲○○竟於八十九年三月三十一日或八十九年四月一日某時，未經主管機關內政
    部警政署入出境管理局申請入境許可，自廈門市某處海岸搭乘某漁船至金門偷渡
    上岸入境，上岸後甲○○即持中華民國身分證搭乘飛機飛抵台北。
二、甲○○明知海洛因係毒品危害防制條例第二條所定之第一級毒品，不得販賣、持
    有，竟意圖販賣第一級毒品海洛因，於九十年一月十七日下午二、三時許，與某
    不詳姓名綽號「阿海」之三十五歲成年人，基於意圖販賣營利之共同犯意聯絡，
    在高雄市○○○路路旁，非法持有由「阿海」所交付之四包第一級毒品海洛因（
    合計淨重四六○．五八公克，包裝重一七．四○公克），並將上開四包海洛因妥
    為藏放在所駕駛之ＹＵ－五二八○號賓士小客車引擎蓋下方電瓶旁之鐵盒內，再
    用鐵片蓋住後，即駕駛ＹＵ－五二八○號小客車北上找買主，嗣於當日晚上十時
    許甲○○駕駛前開藏放有上開海洛因之小客車至桃園縣桃園市○○路耕讀園茶藝
    館與姓名不詳之四十餘歲綽號「阿國」之男子碰面，等候至當晚十一時四十分許
    「阿國」始終未出現，甲○○欲駕車離開時，據報在該處埋伏守候多時之台北市
    政府警察局中山分局員警立即上前攔阻盤查，在該車引擎蓋下方電瓶旁之鐵盒內
    起出上開所藏放之四包第一級毒品海洛因（合計淨重四六○．五八公克，包裝重
    一七．四○公克）因而查獲上情，並又查出甲○○前開未經許可偷渡入境一事。
三、案經台北市政府警察局中山分局報請臺灣桃園地方法院檢察署檢察官偵查起訴。
        理  由
一、訊據被告甲○○對於前揭未經主管機關許可自廈門搭乘漁船偷渡入境及為警查獲
    持有海洛因四包毛重達四六五．九四公克等情不諱，惟矢口否認有何意圖販賣毒
    品而持有之犯行，辯稱「：（海洛因）九十年一月十七日下午二、三點在高雄市
    ○○○路向一名『阿海』男子以（新台幣）五十萬元買的：我沒有意圖販賣而持
    有海洛因，我是本身有吸食毒品才持有海洛因：」等語；經查（一）、關於違反
    入出國及移民法部分：據卷附之台北市政府警察局中山分局列印之國人入出境端
    末查詢報表及內政部警政署航空警察局九十年二月八日（九○）航警刑字第○二
    六六六號函，被告最後一次出境時間係於八十九年三月二十七日，係由桃園飛抵
    香港，之後並無任何入境之資料，是知被告上開自白於八十九年三月三十一日或
    八十九年四月一日未經許可偷渡入境之事實堪可採信。（二）、關於違反毒品危
    害防制條例部分：被告於九十年一月十七日晚上十一時四十分許在桃園市○○路
    耕讀園駕駛ＹＵ－五二八○號賓士小客車欲離去時經警攔下自該車引擎蓋下方電
    瓶旁之鐵盒內起出四包第一級毒品海洛因（毛重四六五．九四公克）之情，已據
    證人即至現場逮捕被告之台北市政府警察保安大隊第一中隊員警丙○○、乙○○
    於九十年二月十三日偵查、九十年五月二十八日、九十年九月六日本院調查時證
    述甚詳，又被告持有右揭之海洛因四包毛重四六五．九四公克經送鑑驗，送鑑之
    四包海洛因合計淨重四六○．五八公克（包裝重一七．四○公克），純質度達至
    百分之四十八．五三，純質淨重為二二三．五二公克，此有右揭海洛因扣案並有
    法務部調查局九十年二月十三日（九○）陸（一）00000000號鑑定通知
    書影本乙份在卷可稽，上開重量規格乃一般販賣者向上手購買交易之習慣，非短
    期內可得吸食完畢，與一般吸食一次購買少量毒品吸用之情形不合，且據被告於
    警訊、偵查及本院調查審理時所述「：我僅偶而施用一次，約四、五天一次：
    都是將海洛因捲入香煙中吸食：：」（九十年一月十八日警訊）、「：三、四天
    或一星期用一次：不一定，每個月約用七、八次：摻在香煙吸：」（九十年五月
    四日本院調查）、「：沒有上癮，沒有天天抽，有時四、五天抽一次，或者一天
    抽二、三次：：：」（九十年七月十七日本院調查時）、「：有時四、五天，有
    時一、二天用一次，每次用一至二根香煙：：」（九十年九月二十八日本院調查
    時）、「：有時三、四天，有時五、六天：：：」（九十年十月二十六日本院調
    查時）等語，另參酌被告於上開時、地被警逮獲所採取之尿液經送檢驗，安非他
    命及嗎啡均呈陰性反應，亦有台北市立療養院煙毒尿液檢驗報告書影本在卷可稽
    ，是知被告所稱施用海洛因並未上癮，亦堪採信，按人體對海洛因的最大耐受性
    ，對無癮的人，以一次注射量二○毫克，可視為最大耐量，人體若以海洛因摻入
    香煙內吸食代替注射，且已有癮，以較寬之標準衡量，每日消耗量，亦不應超過
    四○○毫克，即○．四公克，此有法務部調查局第六處八十三年二月三日（八三
    ）發技（一）字第一三一○號函影本可稽，從而縱認被告係已有癮者，而上開扣
    案之海洛因亦以純質淨重二二三．五二公克計算，被告如每天施用，亦可施用五
    百五十八．八日之久，顯見被告非僅係為供自己施用，且另依被告歷次於本院調
    查審理時之供詞，其自八十九年三月底、四月初回台後至九十年一月十七日以前
    ，曾先後以每一兩新台幣八萬元之價格向「阿海」購買二次一兩及二次一兩半之
    海洛因施用，而查，本件所扣案之海洛因數量甚多，已經是迴異於被告平日之購
    買量，又查其對於扣案海落因之來源，於警訊時稱「：是以十萬元人民幣約折合
    台幣四十萬元所購得：於八十九年二月份在大陸廈門市一處麥當勞向乙名綽號『
    阿華』男子所購得：」，嗣於偵查及本院調查審理時則稱「：昨天（九十年一月
    十七日）下午三時在高雄市○○○路邊以五十萬元向『阿海』之男子買的：：：
    ：」、「：九十年一月十七日下午二、三點在高雄市○○○路向一名『阿海』男
    子以（新台幣）五十萬元買的：」，前後供詞多不相同（有阿華、阿海等名），
    且對如何與上開賣者聯絡，均以「：我只知道他住在廈門市○○○道他的詳細姓
    名、年籍、住處，他的聯絡電話我記在筆記本上」（九十年一月十八日警訊）、
    「：（如何與『阿海』聯絡？）呼叫器ＣＡＬＬ他，但號碼已忘記了：」（九十
    年五月四日本院調查時），亦隱存著迴護幕後供貨者之情，故其海洛因毒品來源
    ，顯然應係由他人（上源販毒者）所提供交付給被告為販賣而持有之毒品，非如
    被告所陳稱乃係僅以五十萬元之價格而購得，況另依被告平日購買海洛因之上開
    價格計算被告所持有本件右揭扣案海洛因之數量，其購入價格亦至少需資在一百
    萬元以上，而據法務部調查局外勤單位蒐報毒品各盤買賣最高平均價及低平均價
    ，八十九年下半年度海洛因買賣平均價格，大盤平均最高價為每一公斤新台幣一
    百九十三萬元，平均最低價為每一公斤一百二十七萬元，中盤平均最高價為每一
    公斤新台幣五百七十六萬元，平均最低價為每一公斤三百十三萬元，小盤平均最
    高價為每一公斤新台幣一千一百零五萬元，平均最低價為每一公斤六百六十八萬
    元，此有法務部調查局九十年六月二十日（九○）緝（三）字第九○一三八三五
    五號函送之八十九年上半年（一至六月）及下半年（七至十二月）國內海洛因買
    賣平均價格表各一份可稽，被告所稱購買價格實與常情有悖，另被告辯稱「：好
    像是十四日晚上他（指阿海）打電話給我，當時我人在高雄，他說要出國，他身
    上有四百多公克海洛因，賣我五十萬元，我想之前向他拿每兩八萬元，這次價格
    打對折划算，所以向他買：」等詞，惟據被告迭次於本院調查時自承其於八十九
    年三月底、四月初偷入境後迄被逮獲止並無工作，是知被告並無固定收入，經濟
    財務狀況必定困窘，乃被告卻購毒品管道通暢，不虞斷貨無以解癮之苦，亦有大
    筆現款可購入數量龐大之與原價為低之毒品海洛因，在在均有違常理，是本件被
    告之非法持有右揭扣案數量之海洛因，其來源與目的，當係由他人所提供交付並
    係基於與他人共同販賣營利之意圖而持有無疑，其上開辯係卸責之詞，不足採信
    ，本件事證已臻明確，被告右揭犯行均堪認定，應予依法論科。
二、核被告所為，係犯毒品危害防制條例第五條第一項意圖販賣而持有第一級毒品罪
    及入出國及移民法第五十四條之未經許可入國罪；入出國及移民法係自八十八年
    五月廿一日制定公布並施行，被告偷渡入境之時間－八十九年三月三十一日或八
    十九年四月一日，係在該法公布施行日之後，自應適用該法之規定論處，公訴人
    雖誤引國家安全法第六條第一項之規定，然其起訴之事實既與本院判決事實同一
    ，爰依法逕行變更起訴法條。被告與「阿海」之成年男子就前開意圖販賣而持有
    第一級毒品海洛因之犯行，有犯意聯絡與行為分擔，為共同正犯；又被告所犯上
    開二罪間，犯意各別，行為與罪名互異，應分論併罰。爰審酌被告素行（未曾受
    有期徒刑以上刑之宣告，有臺灣桃園地方法院檢察署刑案資料查註紀錄表、臺灣
    高等法院被告全國前案紀錄表、臺灣高等法院檢察署刑案紀錄簡覆表足稽）、犯
    罪動機、目的、行為手段、為警查獲之第一級毒品海洛因淨重高達四百六十．五
    八公克（包裝重十七．四○公克），犯罪所生危害甚鉅及犯罪後態度等一切情狀
    ，分別量處如主文所示之刑，並定其應執行刑。又扣案之第一級毒品海洛因四包
    （合計淨重四百六十．五八公克、包裝重共十七．四○公克）係屬毒品危害防制
    條例第二條規定之毒品，依同法第十八條第一項前段規定，應沒收銷燬之。
據上論斷，應依刑事訴訟法第二百九十九條第一項前段、第三百條，毒品危害防制條
例第五條第一項、第十八條第一項前段，刑法第十一條前段、第二十八條、第五十一
條第五款，判決如主文。
本案經檢察官張春暉到庭執行職務。
中      華      民      國    九十    年     十一     月     三十     日
                                臺灣桃園地方法院刑事第五庭
                                      法  官    林  婷  立
右正本證明與原本無異。
如不服本判決，應於判決送達後十日內向本院提出上訴狀( 應附繕本 )，上訴於
臺灣高等法院。
                                      書記官    黃 子 祝
中      華       民      國    九十    年     十二     月      六    日
附論罪科刑依據之法條：
毒品危害防制條例第五條第一項、第二項。
意圖販賣而持有第一級毒品者，處無期徒刑或十年以上有期徒刑，得併科新臺幣七百
萬元以下罰金。
意圖販賣而持有第二級毒品者，處五年以上有期徒刑，得併科新臺幣五百萬元以下罰
金。
入出國及移民法第五十四條
未經許可入出國或受禁止出國處分而出國者，處三年以下有期徒刑、拘役或科或併科
新台幣九萬元以下罰金。


司法院資訊處製作；財團法人民間司法改革基金會備份。
